【裁判字號】    95,訴緝,72
【裁判日期】    950427
【裁判案由】    毒品危害防制條例
【裁判全文】
臺灣高雄地方法院刑事判決              95年度訴緝字第72號
公  訴  人  臺灣高雄地方法院檢察署檢察官
被      告  甲○○
上列被告因毒品危害防制條例案件，經檢察官提起公訴（93年度
毒偵字第3823號），嗣因被告於審判程序中就被訴事實為有罪之
陳述，經詢問檢察官、被告意見後，合議庭乃裁定改行簡式審判
程序判決如下：
    主  文
甲○○施用第一級毒品，累犯，處有期徒刑捌月。
    事  實
一、甲○○前因違反麻醉藥品管理條例案件，於民國82年10月26
    日經本院以82年度少訴字第104 號判決判處應執行有期徒刑
    3 年，緩刑5 年，上訴後，經臺灣高等法院高雄分院於82年
    12 月29 日以82年度少訴字第59號判決駁回上訴，因未再上
    訴而確定；嗣緩刑期內另因違反麻醉藥品管理條例，於83年
    6 月10日經本院以83年度易字第2666號判決判處有期徒刑5
    月，因未上訴而確定，經撤銷緩刑，2 案接續執行，於85年
    3 月18日縮短刑期假釋出監。又假釋期間，再因違反麻醉藥
    品管理條例等案件，各於85年10月4 日經本院以85年度易字
    第6002號判決判處有期徒刑6 月；於86年10月8 日經本院以
    86年度訴字第2803號判決判處應執行有期徒刑3 年10月，均
    因未上訴而確定，經撤銷假釋執行殘刑，接續執行後，於88
    年10月14日縮短刑期假釋出監。嗣復撤銷假釋執行殘刑，於
    92年8 月1 日縮短刑期執行完畢出監。
二、甲○○前因施用毒品案件，經依本院以89年度毒聲字第5071
    號裁定送觀察勒戒後，認有繼續施用毒品傾向，再經本院以
    89年度毒聲字第5876號裁定送強制戒治，嗣經停止戒治程序
    （本院89年度毒聲字第9671號），至90年7 月26日交付保護
    管束期滿止，因未撤銷強制戒治，強制戒治視為執行完畢，
    並於90年7 月30日經臺灣高雄地方法院檢察署檢察官以90年
    度戒毒偵字第843 號處分書為不起訴處分。詎仍不知戒絕，
    於強制戒治視為執行完畢釋放（90年7 月26日）後5 年內，
    復基於施用第一級毒品海洛因之犯意，於93年6 月4 日採尿
    時起回溯24小時內某時，在不詳地點，以不詳方式，施用第
    一級毒品海洛因1 次。嗣於93年6 月4 日凌晨4 時45分許，
    在高雄市新興區○○○路30號前，為警查獲，經採集其尿液
    送驗後，因而查知上情。
三、案經高雄市政府警察局新興分局報告臺灣高雄地方法院檢察
    署檢察官偵查起訴。
    理  由
一、本件被告甲○○所犯係死刑、無期徒刑、最輕本刑為3 年以
    上有期徒刑以外之罪，其於審判程序中就被訴事實為有罪之
    陳述，經本院告知簡式審判程序之旨，並聽取公訴人及被告
    之意見後，合議庭乃裁定改行簡式審判程序，合先敘明。
二、右揭犯罪事實，業據被告甲○○於本院審理時坦白承認（詳
    本院訴緝卷第40頁倒數第10行以下）。而被告被查獲後，經
    採集其尿液送高雄市立凱旋醫院鑑驗，結果呈嗎啡陽性反應
    （係以GC／MS方式檢驗），有該醫院公司93年6 月14日煙毒
    尿液檢驗成績書附卷可佐（詳毒偵卷第4 頁）。爰審酌(一)氣
    相層析質譜儀（GC／MS）乃目前就藥物篩檢結果必須進一步
    確認時最常採用之確認方法，因此在良好的操作條件之下，
    以氣象層析質譜儀作藥物及其代謝物之定性及定量分析，幾
    乎不會有偽陽性反應產生，業經行政院國軍退除役官輔導委
    員會台北榮民總醫院於83年4 月7 日以（83）北總內字第03
    059 號函示明確。(二)又海洛因係嗎啡經化學合成之半人工合
    成品，毒性倍於嗎啡，其經吸食或施打入人體，經新陳代謝
    作用又分解成嗎啡，故海洛因在進入人體後，均以嗎啡型態
    排於尿液中，故於吸食或施打海洛因者尿液中，可檢出嗎啡
    陽性反應，業經憲兵司令部80年5 月7 日以（80）鑑驗字第
    17 46 號函示明確。從而，被告尿液經以氣相層析質譜儀鑑
    驗後，結果成嗎啡陽性反應，已如前述，是依前開函示意旨
    ，被告自白核與事實相符，其施用第一級毒品海洛因1 次之
    犯行，應堪以認定。
三、論罪科刑部分：
  (一)按犯毒品危害防制條例第10條之罪，經觀察勒戒後，認有繼
    續施用毒品之傾向者，應由檢察官聲請法院裁定令入戒治處
    所施以強制戒治至無繼續戒治之必要，強制戒治期滿，應即
    釋放，由檢察官為不起訴處分。經強制戒治執行完畢釋放後
    ，5 年內再犯第10條之罪，依92年1 月9 日修正施行之毒品
    危害防制條例第23條第2 項規定意旨，應由檢察官偵查起訴
    。
  (二)查被告前因施用毒品案件，經依本院以89年度毒聲字第5071
    號裁定送觀察勒戒後，認有繼續施用毒品傾向，再經本院以
    89年度毒聲字第5876號裁定送強制戒治，嗣經停止戒治程序
    （本院89年度毒聲字第9671號），至90年7 月26日交付保護
    管束期滿止，因未撤銷強制戒治，強制戒治視為執行完畢，
    並於90年7 月30日經臺灣高雄地方法院檢察署檢察官以90年
    度戒毒偵字第843 號處分書為不起訴處分等情，有臺灣高雄
    地方法院檢察署刑案資料查註紀錄表、臺灣高等法院被告前
    案紀錄表及臺灣高雄地方法院被告院內索引卡紀錄表可證。
    又因被告於強制戒治視為執行完畢釋放後（90年7 月26日）
    ，5 年內再犯本件毒品危害防制條例第10條之罪，是依前開
    說明，自應依法論科。
  (三)另海洛因為毒品危害防制條例所稱之第一級毒品，此觀諸該
    條例第2 條第2 項第1 款甚明，被告施用上開毒品，核其所
    為，係違反毒品危害防制條例第10條第1 項施用第一級毒品
    罪。被告施用第一級毒品前持有第一級毒品之行為，本應論
    以持有之罪，惟該次持有毒品之低度行為為其後施用毒品之
    高度行為所吸收，不另論罪。又被告前因違反麻醉藥品管理
    條例案件，於82年10月26日經本院以82年度少訴字第104 號
    判決判處應執行有期徒刑3 年，緩刑5 年，上訴後，經臺灣
    高等法院高雄分院於82年12月29日以82年度少訴字第59號判
    決駁回上訴，因未再上訴而確定；嗣緩刑期內另因違反麻醉
    藥品管理條例，於83年6 月10日經本院以83年度易字第2666
    號判決判處有期徒刑5 月，因未上訴而確定，經撤銷緩刑，
    2 案接續執行，於85年3 月18日縮短刑期假釋出監。又假釋
    期間，再因違反麻醉藥品管理條例等案件，各於85年10 月4
    日經本院以85年度易字第6002號判決判處有期徒刑6 月；於
    86年10月8 日經本院以86年度訴字第2803號判決判處應執行
    有期徒刑3 年10月，均因未上訴而確定，經撤銷假釋執行殘
    刑，接續執行後，於88年10月14日縮短刑期假釋出監。嗣復
    撤銷假釋執行殘刑，於92年8 月1 日縮短刑期執行完畢出監
    等情，有上開前案紀錄表可參，其受有期徒刑執行完畢後，
    5 年內再犯有期徒刑以上之本罪，為累犯，應依刑法第47條
    之規定，加重其刑。爰審酌被告經強制戒治後，均未戒絕毒
    品，另再施用毒品，顯見其自制力不足，無法擺脫毒品，故
    應藉由刑罰之執行，以收教化之功能，並參以被告犯後坦承
    施用毒品犯行，所犯係自傷行為，尚未害及他人，及被告僅
    施用第一級毒品1 次等一切情狀，量處如主文所示之刑，以
    資懲儆。
據上論斷，應依刑事訴訟法第299條第1項前段、第273 條之1第1
項，毒品危害防制條例第10條第1 項，刑法第11條前段、第47條
，判決如主文。
中    華    民    國    95    年    4     月    27    日
                  刑事第一庭    審判長法  官 陳明富
                                      法  官 陳宛榆
                                      法  官 方百正
以上正本證明與原本無異。
如不服本判決，應於收受送達後10日內向本院提出上訴書狀。
中    華    民    國    95    年    4     月    27    日
                                      書記官 郭素蓉
附錄本判決論罪科刑所依據之法條：
毒品危害防制條例第10條
施用第一級毒品者，處6月以上5年以下有期徒刑。
施用第二級毒品者，處3年以下有期徒刑。


司法院資訊處製作；財團法人民間司法改革基金會備份。
